臺北高等行政法院判決
　　　　　　　　　　　　　　　　　　 93年度簡字第01085號
原　　　告　甲○○
被　　　告　臺北市政府
代　表　人　乙○○市長）住同.
訴訟代理人　丁○○
　　　　　　丙○○
上列當事人間因就業服務法事件，原告不服行政院勞工委員會中
華民國92年9月9日勞訴字第0920040455號訴願決定，提起行政訴
訟。本院判決如下：
　　主  文
原告之訴駁回。
訴訟費用由原告負擔。
　　事  實
緣原告甲○○媒介雇主陳姵樺所申請聘僱之印尼籍外國人
MARIATIE（下稱：M君，護照號碼：AD121815），至非法雇主張
地城位於臺北市○○○路○段158號2樓住處內從事照顧其母張林
環之工作，案經臺北市政府警察局萬華分局循線查獲，該分局遂
於民國（下同）92年2月10日以北市警萬分行字第09260687200號
函移由被告臺北市政府依權責核處，嗣經被告查證屬實，乃依就
業服務法第45條及第64條第1項規定，於92年5月6日以府勞二字
第09208570700號違反就業服務法罰鍰處分書處原告罰鍰新臺幣
（下同）10萬元整。原告不服，提起訴願，旋遭駁回，遂向本院
提起行政訴訟，茲摘敘兩造訴辯意旨如左：
壹、原告起訴主張略謂：
一、聲明：訴願決定及原處分均撤銷。
二、理由：
    原告誤信印尼華僑林彩蓉所言，以為M君為嫁到臺灣之印尼
    新娘，因而代為介紹工作，原告並不知此行為有違反就業服
    務法第45條之規定，對於此事本人後悔不已，懇請從寬處分
    。
貳、被告答辯主張略謂：
一、聲明：
(一)、駁回原告之訴。
(二)、訴訟費用由原告負擔。
二、理由：
(一)、關於雇主張地城因經由原告之媒介而非法聘僱印尼籍外勞M
    君從事工作，違反就業服務法第57條第1款：「雇主聘僱外
    國人不得有下列情事：一、聘僱未經許可、許可失效或他人
    所申請聘僱之外國人。．．．」規定，經被告依同法第63條
    第1項規定處罰鍰15萬元，張君不服向行政院勞工委員會提
    起訴願，該會以92年7月24日勞訴字第0920026344號訴願決
    定駁回。張地城於91年12月13日警方之偵訊筆錄中表示：「
    當時是我二弟及二媳認識而接觸甲○○的女兒．．．甲○○
    便與我父親接觸談論引進外勞事宜，甲○○向我父親表示申
    請外勞期間是否需要外勞幫忙，我父親向甲○○表示，可以
    先找個合法外勞來幫忙，於是90年4月間甲○○就把M君帶到
    我父親住處，甲○○向我父親表示，外勞M君的雇主因事出
    國，可先借我父親40天到2個月左右．．．。」原告媒介外
    勞M君非法為張地城及張永工作之事實，至為確立。
(二)、被告於處分前函請原告對媒介事實部分予以陳述。原告92年
    4月11日函被告陳述意見：「本人從未有從事任何人力仲介
    之工作，認識M君是經由林彩蓉之介紹，所有過程均據實向
    分局說明，而本人亦從不知悉M君在臺是外勞身分，擔任監
    護工是她的工作。事發後，介紹人林彩蓉亦不知去向，可能
    是M君非法打工無法交待林彩蓉去向或不想供出林彩蓉，故
    將此帳算到我頭上。」及經由臺北市議員李仁人向被告表示
    ，原告從未媒介外國人非法為他人工作。然卻又於訴訟補正
    狀自承，係其媒介外勞M君非法為雇主董玉彬及蔡乾坤工作
    ，其女兒張敏彥及張敏鈺僅是幫其跑腿，其說法前後不一，
    自無可採信。
(三)、就業服務法立法保障本國人民就業之安全、也保護於合法入
    境本國工作之外國人，原告媒介外勞M君為張地城工作之事
    實確立。被告為就業服務法法定之主管機關，原告違反就業
    服務法本法第45條規定，自當依同法第64條第1項處以罰鍰
    。綜上結論，原告違反首揭法條之事實至為明確，被告據以
    科處罰鍰，並無不當，原告之訴顯無理由。
    理  由
一、按「任何人不得媒介外國人非法為他人工作」、「違反第45
    條規定者，處新臺幣10萬元以上50萬元以下罰鍰。．．．」
    分別為就業服務法第45條及第64條第1項所明定。
二、查本件原告媒介雇主陳姵樺所申請聘僱之印尼籍外國人M君
    ，至非法雇主張地城位於臺北市○○○路○段158號2樓住處
    內從事照顧其母張林環之工作，違反就業服務法第45條規定
    ，經臺北市政府警察局萬華分局查獲，該分局遂於92年2月
    10日以北市警萬分行字第09260687200號函移由被告臺北市
    政府核處，有上開移送函、外國人M君、非法雇主張地城之
    偵訊筆錄及關係人張永之查訪紀錄表影本等可稽，被告以92
    年5月6日以府勞二字第09208570700號處分書，依就業服務
    法第64條第1項規定，處原告罰鍰新臺幣10萬元，核與前揭
    法條之規定洵無不合。
三、雖原告主張：原告以為M君為嫁到臺灣之印尼新娘，因而代
    為介紹工作，不知此行為有違反就業服務法第45條之規定云
    云，惟稽之卷附外國人M君之偵訊（調查）筆錄，其自承：
    「我於(1)中山北路7段工作處，是由甲○○（經指認口卡照
    片影本無誤）帶往。．．．我不知道自己在臺工作是非法，
    我完全依照仲介公司甲○○及其第1個女兒張敏鈺、第3個女
    兒張敏彥指派而工作」等語；非法雇主張地城於警訊中供稱
    「當時事我二弟及二媳認識而接觸甲○○（經指認貴分局所
    提供口卡照片影本無誤）的女兒．．．，並表示希望引進合
    法外勞，甲○○便與我父親接觸談論引進外勞事宜（我父親
    住：北市○○○路○段158號2樓，我住該址3樓）甲○○向我
    父親表示申請外勞期間是否需外勞幫忙，我父親向甲○○表
    示，可以先找個合法外勞來幫忙，於是90年4月間甲○○就
    把M君帶到我父親住處，甲○○向我父親表示，外勞M君的雇
    主因事出國，可先借用我父親40天到2個月左右．．．」云
    云。另稽之臺北市政府警察局萬華分局查訪紀錄表，非法雇
    主張地城之父親張永亦坦承「該外勞M君經指認無誤，是經
    由甲○○（經指認口卡照片無誤）帶到我住處：北市○○○
    路○段158號2樓，做照顧我妻子及打掃等工作．．．薪水是
    我，有時由我兒子付給甲○○．．．」上開違法情節既經警
    方循線查獲，又經M君及、非法雇主張地城及張地城之父親
    張永於偵訊（調查）筆錄中坦承，並於偵訊（調查）筆錄末
    行簽名、捺指印，自不容原告空言否認該筆錄內容之真實性
    ，則M君透過原告居間介紹非法為張地城工作之事實，洵堪
    認定。
四、按就業服務法第45條規定，任何人不得媒介外國人非法為他
    人工作，乃在保障國民工作權、維持社會秩序並避免妨礙本
    國人之就業機會、勞動條件、國民經濟發展及社會安定，違
    反者依同法第64條論處其行政責任。原告以為M君為嫁到臺
    灣之印尼新娘，因而代為介紹工作，不知此行為違反就業服
    務法第45條之規定云云，應為卸責之詞，不足採信。
五、綜上，原告所訴非有理由，委無足採。從而被告依首揭規定
    處原告罰鍰新臺幣10萬元，並無不合。訴願決定遞予駁回，
    亦無違誤，均應予維持。本件原告之訴為無理由，爰不經言
    詞辯論予以駁回。
據上論結，本件原告之訴為無理由，爰依行政訴訟法第236條、
第98條第3項前段判決如主文。
中　　華　　民　　國　　94　　年　 　3　　月　 31  　 日
 　　　　　　　　　　　　   第 五 庭   法　官 劉介中
上為正本係照原本作成。
本件以訴訟事件所涉及之法律見解具有原則性者為限，始得於本
判決送達後20日內向本院提出上訴狀並表明上訴理由，如已於本
判決宣示後送達前提起上訴者，應於判決送達後20日內補具上訴
理由（均按他造人數附繕本），且經最高行政法院許可後方得上
訴。
中　　華　　民　　國　　94　　年　 　3　　月　 31  　 日
                                        書記官 黃明和
